---
title: "Cuaca 2023 vs 2024"
subtitle: "Sebuah Analisa Sederhana"
author: "Departemen Market Research"
institute: Nutrifood Indonesia
format: 
  revealjs:
    theme: simple
    slide-number: true
    footer: Perbandingan Cuaca
    incremental: false
    show-slide-number: all
    transition: convex
    width: 1280
    height: 720
    highlight-style: arrow-dark
    output-location: column
    code-overflow: scroll
    scrollable: true
    fig-dpi: 900
    fig-format: svg
    fig-align: center
editor: visual
execute: 
  echo: false
  warning: false
  message: false
---

```{r}
#| include: false

setwd("~/ARFWSNMRP/Report/perbandingan cuaca")

rm(list=ls())
gc()

library(dplyr)
library(tidyr)
library(ggplot2)
library(ggpubr)

```

# LATAR BELAKANG

## Latar Belakang {.center .smaller}

### Tujuan

Mencari tahu apakah ada perbedaan suhu (baik kondisi cuaca dan *real feel*) dari kota-kota tertentu.

### Metode

Melakukan berbagai analisa perbandingan cuaca pada tahun 2023 dan 2024. Analisa dilakukan pada *selected cities* pada kedua tahun.

### Data yang Digunakan

Data cuaca 2023 berasal dari *purchased weather data* di situs [*openweather*](openweathermap.org) sedangkan data cuaca 2024 berasal dari *web scrape* per jam dari situs yang sama.

```{r}
#| include: false

load("data cuaca perbandingan.rda")
```

# HASIL ANALISA I

Perbandingan kondisi cuaca 2023 - 2024 pada jam 07.00 - 18.00

------------------------------------------------------------------------

::: {style="font-size: 50%;"}
Menggunakan data kondisi cuaca pada jam kerja (07.00 - 18.00) di semua kota yang ada, **persentase** ***rain*** **pada 2024 lebih rendah dibandingkan pada 2023**.
:::

```{r}
df_all |> 
  ggplot(aes(x = kondisi,y = persen,fill = as.factor(tahun))) +
  geom_col(position = position_dodge(),color = "black") +
  geom_label(aes(label = label,
                 y = persen + 15),
             position = position_dodge(width = .9),size = 2,
             alpha = .8,
             color = "white") +
  scale_fill_manual(values = c("darkgreen","steelblue")) +
  facet_wrap(~kota,ncol = 4) +
  ylim(0,120) +
  scale_x_discrete(guide = guide_axis(n.dodge = 3)) +
  labs(title = "Kondisi Cuaca pada Pukul 07.00-18.00",
       fill = "Tahun") +
  theme_minimal() +
  theme(axis.text.x     = element_text(size = 8),
        legend.position = "bottom",
        axis.text.y     = element_blank(),
        axis.title      = element_blank(),
        strip.background = element_rect(),
        strip.text       = element_text(face = "bold")
        )
```

# HASIL ANALISA II

Perbandingan temperatur *feels like* 2023 - 2024 pada jam 07.00 - 18.00

```{r}
#| include: false
rm(list=ls())
gc()
load("data perbandingan.rda")
```

------------------------------------------------------------------------

::: {style="font-size: 50%;"}
Menggunakan data *feels like* pada jam kerja (07.00 - 18.00) di semua kota yang ada, kita bisa membuat *trend line* dari temperatur *feels like*. Kita bisa melihat pada beberapa kota terjadi kenaikan tren temperatur dan di sebagian kota lainnya terjadi penurunan tren temperatur.
:::

```{r}
#| warning: false
#| message: false

df_all |> 
  ggplot(aes(x = waktu,y = feel_like)) +
  geom_smooth(method = "loess") +
  geom_line(aes(group = kota),alpha = .15) +
  facet_wrap(~kota) +
  labs(title = "Tren Feels Like di Beberapa Kota pada Pukul 07.00-18.00",
       x = "Timeline",
       y = "Feels like (dalam Celcius)") +
  theme_minimal() +
  theme(axis.text.x     = element_text(size = 8),
        strip.background = element_rect(),
        strip.text       = element_text(face = "bold")
        )
```

------------------------------------------------------------------------

::: {style="font-size: 50%;"}
Visualisasi *boxplot* *feels like* per kota masih konsisten dengan *trend line* sebelumnya. Pada sebagian kota, temperatur *feels like* pada 2023 lebih tinggi dibandingkan tahun 2024. Namun, pada sebagian kota lainnya temperatur pada 2023 lebih rendah dibandingkan tahun 2024.
:::

```{r}
df_all |> 
  ggplot(aes(y = feel_like,x = as.factor(tahun))) +
  geom_boxplot(aes(group = tahun)) +
  facet_wrap(~kota) +
  labs(title = "Boxplots Feels Like di Beberapa Kota pada Pukul 07.00-18.00",
       x = "Tahun",
       y = "Feels like (dalam Celcius)") +
  theme_minimal() +
  theme(axis.text.x     = element_text(size = 8),
        strip.background = element_rect(),
        strip.text       = element_text(face = "bold")
        )
```

## Analisa **t Test** untuk Semua Kota {.smaller .center}

```{r}
sums = t.test(feel_like ~ tahun,data = df_all)
sums

p_val      = sums$p.value
kesimpulan = ifelse(p_val < 0.05,"Ada perbedaan sig","Tidak ada perbedaan")
```

**Kesimpulan:** `r kesimpulan`.

> Temperatur *feels like* pada 2023 lebih tinggi `sig` dibandingkan 2023.

```{r}
#| include: false

df_split = df_all |> group_split(kota)

analisa = function(input){
  sums       = t.test(feel_like ~ tahun,data = input)
  p_val      = sums$p.value
  kota       = input |> pull(kota) |> unique()
  mean_tahun = sums$estimate
  suhu_23    = mean_tahun[1] |> as.numeric()
  suhu_24    = mean_tahun[2] |> as.numeric()
  kesimpulan = ifelse(p_val < 0.05,"Ada perbedaan sig","Tidak ada perbedaan")
  perbanding = ifelse(suhu_23 < suhu_24,"2023 < 2024","2023 > 2024")
  output     = list(`Kota yang dianalisa` = kota,
                    `Angka mean tahunan`  = mean_tahun,
                    `Perbandingan mean feels like` = perbanding,
                    `Tes signifikansi`    = kesimpulan)
  return(output)
}

```

## Analisa **t Test** Masing-Masing Kota {.smaller .center}

::::: columns
::: {.column width="50%"}
```{r}
ikanx = 1
analisa(df_split[[ikanx]])

cat(" ============================== ")

ikanx = 2
analisa(df_split[[ikanx]])
```
:::

::: {.column width="50%"}
```{r}
ikanx = 3
analisa(df_split[[ikanx]])

cat(" ============================== ")

ikanx = 4
analisa(df_split[[ikanx]])
```
:::
:::::

## Analisa **t Test** Masing-Masing Kota {.smaller .center}

::::: columns
::: {.column width="50%"}
```{r}
ikanx = 5
analisa(df_split[[ikanx]])

cat(" ============================== ")

ikanx = 6
analisa(df_split[[ikanx]])
```
:::

::: {.column width="50%"}
```{r}
ikanx = 7
analisa(df_split[[ikanx]])

cat(" ============================== ")

ikanx = 8
analisa(df_split[[ikanx]])
```
:::
:::::

## Analisa **t Test** Masing-Masing Kota {.smaller .center}

::::: columns
::: {.column width="50%"}
```{r}
ikanx = 9
analisa(df_split[[ikanx]])

cat(" ============================== ")

ikanx = 10
analisa(df_split[[ikanx]])
```
:::

::: {.column width="50%"}
```{r}
ikanx = 11
analisa(df_split[[ikanx]])

cat(" ============================== ")

ikanx = 12
analisa(df_split[[ikanx]])
```
:::
:::::

## Analisa **t Test** Masing-Masing Kota {.smaller .center}

```{r}
ikanx = 13
analisa(df_split[[ikanx]])
```

## Kesimpulan **t Test** Masing-Masing Kota {.center .smaller}

Sebanyak **10 dari 13 kota** yang dianalisa memiliki temperatur *feels like* pada 2023 **lebih tinggi (sig)** dibandingkan pada 2024.

::::: columns
::: {.column width="60%"}
```{r}
library(parallel)
library(kableExtra)
library(janitor)

ncore = detectCores()

analisa = function(input){
  sums       = t.test(feel_like ~ tahun,data = input)
  p_val      = sums$p.value
  kota       = input |> pull(kota) |> unique()
  mean_tahun = sums$estimate
  suhu_23    = mean_tahun[1] |> as.numeric()
  suhu_24    = mean_tahun[2] |> as.numeric()
  kesimpulan = ifelse(p_val < 0.05,"Ada perbedaan sig","Tidak ada perbedaan")
  perbanding = ifelse(suhu_23 < suhu_24,"2023 < 2024","2023 > 2024")
  output     = data.frame(
    "Kota yang dianalisa" = kota,
    "Mean 2023"           = round(suhu_23,2),
    "Mean 2024"           = round(suhu_24,2),
    "Tes signifikansi"    = kesimpulan,
    "Perbandingan mean feels like" = perbanding)
  return(output)
}

temp  = mclapply(df_split,analisa,mc.cores = ncore)
hasil = data.table::rbindlist(temp) |> as.data.frame()

hasil |> 
  kable("html") %>%
  kable_styling(font_size = 12)
```
:::

::: {.column width="40%"}
```{r}
#| fig-dpi: 500
#| fig-width: 10
hasil |> 
  tabyl(Perbandingan.mean.feels.like) |> 
  adorn_pct_formatting() |> 
  mutate(label = paste0(Perbandingan.mean.feels.like,
                        "\nn kota = ",n,"\n",percent)) |> 
  ggplot() +
  geom_col(aes(x = 1,y = n,fill = Perbandingan.mean.feels.like),
           color = "black",
           just = 0, width = 1) +
  geom_label(aes(x = 1.5, 
                 y = n, 
                 label = label,
                 group = Perbandingan.mean.feels.like),
             position = position_stack(vjust = 0.5),
             size = 6) +
  coord_polar(theta = "y", start = 0, direction = 1) +
  xlim(c(0, 2)) +
  theme_void() +
  theme(axis.text = element_blank(),
        legend.position = "none",
        axis.ticks = element_blank(),
        axis.line = element_blank()) +
  scale_fill_manual(values = c("steelblue","darkgreen"))

```
:::
:::::

# TERIMA KASIH
